臺灣屏東地方法院刑事判決　　　　　　　　　　　　　九十二年度訴字第七八四號
　　公　訴　人　臺灣屏東地方法院檢察署檢察官
　　被　　　告　甲○○
右列被告因違反毒品危害防制條例案件，經檢察官提起公訴（九十二年度毒偵字第一
六二○號），本院裁定依簡式審判程序後，判決如左：
    主  文
甲○○連續施用第一級毒品，累犯，處有期徒刑壹年。第一級毒品海洛因壹包（淨重
零點零捌公克，包裝重零點壹玖公克）沒收銷燬之，注射針筒壹支沒收。
    事  實
一、甲○○前於民國八十八年間因犯贓物罪，經本院以八十九年度潮簡字第一二七號
    判處有期徒刑一年，並宣告緩刑三年確定。嗣於八十九年間先後二次因違反毒品
    危害防制條例案件，分別經本院判處有期徒刑八月、六月確定，並自九十年四月
    十一日入獄服刑，指揮書執畢日期為九十一年六月十日。上開宣告緩刑部分因而
    撤銷，一年有期徒刑部分自九十一年六月十一日接續執行之，至九十二年六月十
    日執行完畢。
二、甲○○前因施用毒品案件，經本院裁定送觀察、勒戒後，認無繼續施用毒品傾向
    行，由臺灣屏東地方法院檢察署檢察官以八十九年度毒偵字第二七六二號為不起
    訴處分確定。五年內再因施用第一級毒品海洛因案件，經本院裁定送觀察、勒戒
    後，認有繼續施用毒品之傾向，再由同署檢察官提起公訴並聲請裁定將甲○○送
    強制戒治，徒刑部分經本院於八十九年四月二十八日以八十九年度易字第四二四
    號判處有期徒刑八月確定，強制戒治部分則於執行滿三月後，成效經評定為合格
    ，經本院以八十九年度毒聲字第一六七四號裁定停止戒治，所餘戒治期間付保護
    管束，嗣甲○○於八十九年八月八日停止戒治出所後，復因施用第二級毒品安非
    他命案件，由同署檢察官提起公訴，經本院於九十年五月二十五日以八十九年度
    易字第一六六四號判處有期徒刑六月確定，強制戒治部分則於九十年四月十一日
    期滿。詎甲○○仍不知悔改，於強制戒治執行完畢後五年內，復基於概括之犯意
    ，自九十二年九月二十日起至同年月二十七日止，在屏東縣新園鄉○○村○○路
    七號住處，將海洛因摻水以針筒注射血管之方式，連續施用第一級毒品海洛因多
    次。嗣於於九十二年十月三日下午八時三十分許，在上址為警查獲，並扣得第一
    級毒品海洛因一包（淨重○‧○八公克，包裝重○‧一九公克）及注射針筒一支
    等物。
三、案經屏東縣警察局東港分局報請臺灣屏東地方法院檢察署檢察官偵查起訴。
    理    由
一、右揭犯罪事實，業據被告甲○○於本院審理時坦承不諱，並有被告所有之第一級
    毒品海洛因一包（淨重○‧○八公克，包裝重○‧一九公克）及注射針筒一支等
    物扣案足資佐證，而該扣案之白色粉末一包，經囑託法務部調查局鑑定結果，確
    屬第一級毒品海洛因（淨重○‧○八公克，包裝重○‧一九公克）無訛，此有該
    局九十二年十一月二十二日調科壹字第二四○○○二七五○號鑑定通知書一份附
    卷可參。而被告為警查獲後，經警採其尿液送請屏東縣衛生局檢驗結果，檢出海
    洛因代謝物嗎啡陽性反應，此有該局九十二年十月二十四日屏縣衛檢字第九二○
    三四八號煙毒及麻醉藥品類委託檢驗結果通知書一份附卷可稽，足認被告之自白
    與事實相符，應堪採信。又被告前因施用毒品案件，經本院裁定送觀察、勒戒後
    ，認無繼續施用毒品傾向行，由臺灣屏東地方法院檢察署檢察官以八十九年度毒
    偵字第二七六二號為不起訴處分確定，五年內，再因施用第一級毒品海洛因案件
  ，經本院裁定送觀察、勒戒後，認有繼續施用毒品之傾向，再由同署檢察官提起
    公訴並聲請裁定將甲○○送強制戒治，徒刑部分經本院於八十九年四月二十八日
    以八十九年度易字第四二四號判處有期徒刑八月確定，強制戒治部分則於執行滿
    三月後，成效經評定為合格，經本院以八十九年度毒聲字第一六七四號裁定停止
    戒治，所餘戒治期間付保護管束，嗣被告於八十九年八月八日停止戒治出所後，
    復因施用第二級毒品安非他命案件，由同署檢察官提起公訴，經本院於九十年五
    月二十五日以八十九年度易字第一六六四號判處有期徒刑六月確定，強制戒治部
    分則於九十年四月十一日期滿等情，有上開臺灣屏東地方法院檢察署不起訴處分
    書一份、本院刑事判決二份及臺灣高等法院被告全國前案紀錄表各一份在卷可參
    。是被告於強制戒治執行完畢後，五年內復行施用第一級毒品海洛因之罪行，事
    證已臻明確，被告犯行堪以認定，依法應予論科。
二、按毒品危害防制條例業經總統於九十二年七月九日以華總一義字第○九二○○一
    二一九三○號令修正公布，並自九十三年一月九日施行。修正前施用毒品者之刑
    事處遇程序，原區分為第一次犯、五年後再犯、五年內再犯、或三犯以上，而異
    其刑事處遇程序，修正後刑事處遇程序僅區分為初犯、五年後再犯及五年內再犯
    ，修正前後之刑事處遇程序雖有不同，然被告甲○○依修正前之毒品危害防制條
    例規定，係屬三犯施用第一級毒品海洛因罪，依修正後之毒品危害防制條例規定
    ，係屬五年內再犯施用第一級毒品海洛因罪，無論依修正前或修正後之毒品危害
    防制條例之規定，均應由檢察官依法追訴及法院依法審判，而同條例第十條有關
    施用第一、二級毒品之法定刑，並無任何變更，依刑法第二條第一項規定，應適
    用修正後毒品危害防制條例刑法第十條第一項規定處斷。核被告所為，係犯毒品
    危害防制條例第十條第一項之施用第一級毒品罪。被告持有第一級毒品海洛因，
    嗣進而施用之，其持有之低度行為應為施用之高度行為所吸收，不另論罪。被告
    先後多次施用第一級毒品海洛因之行為，時間緊接，犯罪構成要件相同，顯係出
    於概括之犯意為之，為連續犯，應依刑法第五十六條之規定以一罪論，並加重其
    刑。又被告前於八十八年間因犯贓物罪，經本院以八十九年度潮簡字第一二七號
    判處有期徒刑一年，並宣告緩刑三年確定。嗣於八十九年間先後二次因違反毒品
    危害防制條例案件，分別經本院判處有期徒刑八月、六月確定，並自九十年四月
    十一日入獄服刑，指揮書執畢日期為九十一年六月十日，上開宣告緩刑部分因而
    撤銷，一年有期徒刑部分自九十一年六月十一日接續執行之，至九十二年六月十
    日執行完畢等情，有臺灣屏東地方法院檢察署刑案資料查註紀錄表及臺灣高等法
    院被告全國前案紀錄表各一份在可佐，其於五年以內再犯本件有期徒刑以上之罪
    ，為累犯，依刑法第四十七條規定加重其刑並遞加之。爰審酌被告施用毒品，經
    強制戒治後，仍不知戒惕，再次施用第一級毒品，無視於毒品對於自身健康之戕
    害及國家對於杜絕毒品犯罪之禁令，不知戒除惡習，惡性非輕，然念及被告於本
    院審理期間坦承犯行，態度良好等一切情狀，量處如主文所示之刑，以資懲儆。
    至於扣案海洛因一包（淨重○‧○八公克，包裝重○‧一九公克），屬第一級毒
    品，不問屬於犯人與否，爰依毒品危害防制條例第十八條第一項前段之規定，宣
    告沒收銷燬之；至於扣案之注射針筒一支，係屬被告所有供犯施用第一級毒品所
    用之物，爰依刑法第三十八條第一項第二款之規定，予以宣告沒收。
據上論斷，應依刑事訴訟法第二百七十三條之一第一項、第二百九十九條第一項前段
，修正後毒品危害防制條例第十條第一項、第十八條第一項前段、第二十三條第二項
，刑法第十一條前段、第五十六條、第四十七條、第二條第一項前段、第三十八條第
一項第二款，判決如主文。
中      華      民      國      九十三    年    一      月    二十      日
                                        臺灣屏東地方法院刑事第五庭
                                            法  官   楊文廣
右正本證明與原本無異。
如不服本判決，應於送達後十日內向本院提出上訴狀(須附繕本)，上訴於台灣高等
法院高雄分院。
                                            書記官   陳月珍
中      華      民      國      九十三    年    一      月    二十      日
附錄本案論罪科刑法條全文：
毒品危害防制條例第十條第一項：
施用第一級毒品者，處六月以上五年以下有期徒刑。
